臺灣臺北地方法院交通事件裁定　　　　　　　　　　九十年度交聲字第一００五號
　　異議人即
　　受處分人　甲○○
右列受處分人因違反道路交通管理處罰條例案件，對於台北市交通事件裁決所中華民
國九十年九月十一日所為之處分（原處分案號：北市裁三字第裁二二－ＡＢＷ三二七
三八二號），聲明異議，本院裁定如左：
    主      文
異議駁回。
    理      由
一、按汽車駕駛人飲酒後其吐氣所含酒精成份超過每公升０．二五毫克以上者，不得
    駕車，道路交通安全規則第一百十四條第二款定有明文；再汽車駕駛人，駕駛汽
    車經測試檢定酒精濃度超過規定標準者，處一萬五千元以上六萬元以下之罰鍰，
    並分別依其有無因此肇事致人受傷或死亡，再處以吊扣駕駛執照一年（未致人受
    傷）、二年（致人受傷）或吊銷駕駛執照（致人受重傷或死亡）之處分，道路交
    通管理處罰條例第三十五條第一項第一款定有明文，而如汽車駕駛人駕駛汽車經
    測試檢定酒精濃度超過規定標準者，依違反道路交通管理事件統一裁罰標準及處
    理細則第四十四條第一項及違反道路交通管理事件統一裁罰標準表（以下稱標準
    表）之規定，尚需依行為人所駕駛汽車之種類、經測試檢定出之酒精濃度及
    有無在應到案日期前到案等三項因素，為之決定應對行為人所處罰鍰之數額，
    易言之，如行為人係駕駛小型車，並經測試檢定其吐氣所含酒精濃度超過每公升
    ０．五五毫克以上，而在應到案日期前到案者，則需對該行為人處以四萬九千五
    百元之罰鍰。
二、本件受處分人即異議人甲○○於民國九十年七月十九日下午二時許在台北市文山
    區興隆公園旁服用酒類後，已達於不能安全駕駛動力交通工具之壯態，仍駕駛車
    號ＤＮ─九七二五號自用小貨車，在道路上行駛，於九十年七月十九日下午三時
    十分許，受處分人駕駛上開車號汽車行駛至台北市○○區○○街四九巷之巷口，
    因其已達於不能安全駕駛動力交通工具之狀態，竟突將其所駕駛汽車在該處道路
    上倒車，而撞及在其車後由楊正所駕駛之ＭＬ－六九九０號自用小客車（未使楊
    正受傷），嗣經台北市政府警察局文山第二分局（以下稱文身二分局）員警據報
    前往現場處理，發現其全身充滿酒味，即由員警對其實施酒測，測得受處分人其
    呼氣之酒精濃度達每公升一點二一毫克，員警即以受處分人有違反前揭道路交通
    管理處罰條例第三十五條第一項第一款規定之行為掣單舉發，嗣受處分人於應到
    案日期前向原處分機關提出申訴，經原處分機關請舉發單位即文山二分局調查結
    果，仍認受處分人有前開違規行為，原處分機關乃依前揭道路交通管理處罰條例
    第三十五條第一項第一款及違反道路交通管理事件統一裁罰標準及處理細則第四
    十四條第一項暨標準表之規定於九十年九月十一日裁處受處分人四萬九千五百元
    之罰鍰，並吊扣其駕駛執照一年（文山二分局員警在舉發違反道路交通管理事件
    通知單暨原處分機關於裁決書將受處分人酒後駕車之違規時間誤載為九十年九月
    十八日，均應予以更正）。
三、訊據受處分人固不否認有於前述時地與楊正所駕駛汽車發生前述道路交通事故，
    嗣經警到場處理後，經警測得其呼氣之酒精濃度達每公升一點二一毫克等事實，
    核與卷內之道路交通事故調查報告表及酒測單所記載之情節相符，惟矢口否認有
    任何違反道路交通管理處罰條例規定之行為，辯稱：我那天有喝酒，不過我車子
    是停放在路邊被撞的，不是行進中被撞的云云，惟查：
    受處分人於前述時地確實本係駕駛前述車號汽車在道路上行駛，因突然在前述地
    點倒車，而撞及楊正所駕駛之前揭車號汽車之事實，業據楊正於本院九十年十月
    二十五日調查時供明在卷（當日訊問筆錄參照），同時受處分人因於前述時間服
    用酒類，並已達於不能安全駕駛動力交通工具之狀態後而仍駕駛上開車號汽車在
    道路上行駛，嗣為警測試其飲酒後吐氣所含酒精成份，發現其吐氣所含酒精成份
    每公升已達一．二一毫克等事實，因受處分人此一行為另涉犯刑法第一百八十五
    條之三之公共危險罪嫌，經文山二分局函送台灣台北地方法院檢察署檢察官偵辦
    後，受處分人於偵查程序中已自白其確有前開犯行，嗣檢察官並以受處分人此部
    分之行為涉有刑法第一百八十五條之三之公共危險罪嫌，而以該署九十年度偵字
    第二一三三二號聲請簡易判決處刑書向本院聲請簡易判決處刑，嗣本院新店簡易
    庭於九十一年一月十一日以九十一年度店交簡字第二九號判決判處被告有期徒刑
    五月，受處分人及檢察官收受本院上開判決後，均未提起上訴，故於九十一年三
    月一日確定，此有該案件之聲請簡易判決處刑書及判決書、公務電話紀錄附於本
    院卷內可稽，故受處分人於本件辯稱其並未酒後開車，其異議為無理由甚明。
四、綜上所述，受處分人確有經測試檢定酒精濃度超過規定標準而仍駕駛汽車之違規
    行為，從而原處分機關依前揭道路交通管理處罰條例第三十五條第一項第一款及
    違反道路交通管理事件統一裁罰標準及處理細則第四十四條第一項暨標準表之規
    定，裁處受處分人四萬九千五百元之罰鍰，併吊扣受處分人之駕駛執照一年，核
    無違誤，本件受處分人之異議為無理由，自應將其異議駁回。
據上論斷，應依道路交通案件處理辦法第十九條，裁定如主文。
中      華      民      國  九十一    年      三      月    二十九    日
                                      臺灣臺北地方法院交通法庭
                                          法  官  葉  建  廷
右正本證明與原本無異。
如不服本裁定，應於裁定送達後五日內向本院提出抗告狀。
                                          書記官  許  婉  如
中      華      民      國    九十一    年      三      月    二十九    日
